【裁判字號】    98,再,19
【裁判日期】    981118
【裁判案由】    侵權行為損害賠償
【裁判全文】
臺灣高等法院臺南分院民事裁定    98年度再字第19號
再審原告  甲○○
再審被告  乙○○
上列當事人間請求侵權行為損害賠償事件，再審原告對於中華民
國98年4月30日本院98年度再字第8號確定判決，提起再審之訴，
本院裁定如下：
    主  文
再審之訴駁回。
再審訴訟費用由再審原告負擔。
    理  由
一、按再審之訴，專屬為判決之原法院管轄，並應於30日之不變
    期間內提起。前項期間，自判決確定時起算，判決於送達前
    確定者，自送達時起算。民事訴訟法第499條第1項、第500
    條第1項、第2項定有明文。又訴訟代理人受送達之權限未受
    限制者，送達應向該代理人為之。民事訴訟法第132條亦定
    有明文。經查本件再審原告係對於本院98年度再字第8號民
    事確定判決，主張該判決有民事訴訟法第496條第1項第1款
    適用法規顯有錯誤、第13款當事人發現未經斟酌之證物或得
    使用該物證者之再審事由，向本院提起再審之訴，專屬本院
    管轄。又本院上開民事判決係經最高法院98年度台上字第17
    09號裁定駁回上訴而確定，該最高法院駁回上訴之裁定並於
    民國（下同）98年10月5日送達再審原告訴訟代理人吳聰億
    律師，此有該郵務送達證書在卷可稽（見本院卷第5頁），
    足見本件已為合法送達。故而，本件提起再審之最後期日原
    為98年11月4日，然因再審原告受送達訴訟代理人之事務所
    設於雲林縣虎尾鎮，應加計4日在途期間，乃再審原告於98
    年11月5日提起本件再審之訴，並未逾30日之不變期間，合
    先敘明。
二、又「提起再審之訴，應依民事訴訟法第501條第1項第4款表
    明再審理由，及關於再審理由並遵守不變期間之證據，此為
    必須具備之程式。所謂表明再審理由，必須指明確定判決有
    如何合於法定再審事由之具體情事始為相當，倘僅泛言有何
    條款之再審事由，而無具體情事者，仍難謂已合法表明再審
    事由。既未合法表明再審事由，即為無再審之事由，性質上
    毋庸命其補正。」（最高法院61年台再字第137號判例參照
    ）。又「當事人提起再審之訴或聲請再審，雖聲明係對某件
    再審判決或裁定為再審，但審查其再審訴狀理由，實為指摘
    原確定裁判或前次之再審裁判如何違法，而對該聲明不服之
    再審判決或裁定，則毫未指明有如何法定再審理由。此種情
    形，可認為未合法表明再審理由，逕以其再審（再審之訴或
    聲請再審）為不合法駁回之。」（最高法院69年第3次民事
    庭會議決定(一)參照）。
三、茲據再審原告提出之再審起訴狀理由以觀，再審原告對於本
    院98年度再字第8號再審確定判決，並未指明該判決有如何
    合於法定再審事由之具體情事，已然欠缺提起再審必需具備
    之程式。再者，再審原告曾以本院96年度上字第156號確定
    判決有再審之事由對之提起再審之訴，業經本院98年度再字
    第8號認定原確定判決並無再審原告所主張之民事訴訟法第4
    96條第1項第1款、第13款所定再審事由，而以再審無理由駁
    回再審原告所提起之再審之訴在案。本院審究再審原告提起
    本件再審，仍以「診斷證明書證明腰部、下背部骨折及滑脫
    和精神分裂症、外傷性受傷，今更有台大醫院雲林分院的診
    斷證明書為證據得使用該證物為再審事由」，核與其提起本
    院98年度再字第8號再審之訴，所主張之再審事由大致相同
    ，此經本院調閱上開判決查核無訛。再審原告再執同一事由
    ，對於本院96年度上字第156號及98年度再字第8號確定判決
    ，更行提起再審之訴，於法不合，應予駁回。
四、據上論結：本件再審之訴不合法，依民事訴訟法第502條第1
    項、第95條、第78條，裁定如主文
中    華    民    國    98    年    11    月    18    日
                  民事第三庭    審判長法  官    蘇清恭
                                      法  官    蘇重信
                                      法  官    王浦傑
上為正本係照原本作成。
如對本裁定抗告，須於本裁定送達後10日內向本院提出抗告狀（
須附繕本），並應繳納抗告費新台幣1千元。
中    華    民    國    98    年    11    月    19    日
                                      書記官    廖英琇


司法院資訊處製作；財團法人民間司法改革基金會備份。
